# 请教陈版：递延所得税资产

提问人：跨度防护 时间：2019-08-06 22:19:55
2018 年，公司将购买的股票计入可供出售金融资产，年末股价下跌，确认公允价值变动并计入其他综合收益；相应确认递延所得税资产，对方科目为其他综合收益。
请教陈版：该递延所得税资产未计入所得税费用，确认与否需要考虑未来的是否有足够的应纳税所得额吗？

回答人：chenyiwei
虽然该递延所得税资产未计入所得税费用，但准则第十三条对确认递延所得税资产的前提条件并未区分确认的对应科目，所以确认与否仍然需要考虑未来的是否有足够的应纳税所得额。